【裁判字號】    99,訴,1120
【裁判日期】    991027
【裁判案由】    損害賠償等
【裁判全文】
臺灣桃園地方法院民事判決              99年度訴字第1120號
原      告  財團法人台灣省桃園縣壽山巖觀音寺
法定代理人  林茂源
訴訟代理人  廖忠信律師
複 代 理人  吳祝春律師
被      告  盛北營造有限公司
法定代理人  彭德垣
訴訟代理人  袁健峰律師
            陽文瑜律師
複 代 理人  許姿萍律師
訴訟代理人  彭龍生
上列當事人間請求損害賠償等事件，本院於民國99年10月13日言
詞辯論終結，判決如下：
    主  文
原告之訴及假執行之聲請均駁回。
訴訟費用由原告負擔。
    事實及理由
一、原告起訴主張：緣原告前於民國97年9 月底公告「壽山巖觀
    音寺景觀電梯興建工程」（以下簡稱：系爭電梯工程）第三
    次招標須知載有「電梯廠牌限三菱、東芝、日立等三家廠牌
    」字樣，嗣被告得標後，兩造於97年11月5 日簽訂「財團法
    人台灣省桃園縣壽山巖觀音寺景觀電梯興建工程契約」（以
    下簡稱：系爭電梯工程契約），工程總價為新台幣（下同）
    690 萬元，惟因疏漏未將前開招標須知中關於電梯廠牌之限
    制載入系爭工程契約中，兩造乃於98年6 月6 日簽訂系爭電
    梯工程追加契約，被告同意確定採用三菱原廠牌電梯，原告
    並同意追加工程款40萬元；兩造復於98年6 月16日簽訂系爭
    電梯工程追加工程契約，追加工程之價款為839,260 元，該
    追加工程契約第二項載明「電梯車廂加裝空調設備（廠牌為
    三菱電梯專用新式不滴水主機）」。嗣於98年8 月15日在原
    告所召開之第12屆監工小組會議中，因監工小組已與被告達
    成協議，乃決議被告應於98年10月30日前完成所有電梯工程
    並試車完成，如逾期，每逾1 日依契約總價金5 ％計算之逾
    期違約金，並取代原契約中之逾期罰責。惟被告遲至99年2
    月6 日始完工試車，且被告在系爭電梯工程中並未依契約約
    定使用三菱原廠牌電梯及三菱電梯專用新式不滴水主機之空
    調設備，反而使用立川機電工業有限公司出廠之電梯（以下
    簡稱：立川廠牌電梯），致原告需另外找其他廠商來更換電
    梯設備致需支出350 萬元。是原告爰依債務不履行之法律關
    係請求被告應賠償原告因此所受之損害350 萬元，且被告逾
    期完工之日數為38天，其逾期違約金共為1,546,448 元，惟
    扣除被告尚未領取之工款程2,186,922 元後，被告尚應給付
    原告2,919,526 元。並聲明：(1)被告應給付原告2,919,526
    元，及自支付命令送達翌日起至清償日止按週年利率5 ％計
    算之利息。(2)原告願供擔保，請准宣告假執行。
二、被告抗辯稱：
（一）查兩造於97年11月5 日所簽立之系爭電梯工程契約，係被
      告公司與訴外人姜昌盛以合作方式，即由姜昌盛負責電梯
      部分，被告公司負責土木部分，並以被告公司名義及以立
      川廠牌電梯系統之價格參與投標，並與原告簽立上開契約
      。嗣原告為將電梯廠牌限制為三大原廠牌即三菱、東芝、
      日立之任一廠牌，同意補貼40萬元併入總工程款，而與姜
      昌盛達成協議，並確定採用三菱原廠牌電梯，乃於98年6
      月6 日補簽系爭電梯工程追加契約。又於98年6 月16日就
      原告追加電梯車廂加裝空調設備為三菱電梯專用新式不滴
      水主機，追加金額839,260 元併入總工程款，而簽立系爭
      電梯工程追加工程契約，是前開三項契約合併工程款總價
      為8,139,260 元。
（二）訴外人姜昌盛與原告達成前開改採三菱原廠牌電梯之協議
      後，旋即與立川機電工業有限公司（以下簡稱：立川公司
      ）洽商更改廠牌電梯系統，然因該公司業依系爭電梯工程
      建築師之圖樣完成電梯之製作，已無法更改其系統，祇好
      仍採用原投標廠牌即立川廠牌電梯安裝，而系爭電梯工程
      於98年12月底已全部完工，被告公司於99年1 月12日向原
      告請求給付完工款，原告應稱既已完工，俟驗收完成，再
      與尾款一併給付，被告乃配合原告指定時間，於99年2 月
      7 日進行試車，測試結果確實可供使用，然因訴外人姜昌
      盛所裝設者並非三菱原廠牌電梯，以致被告公司無法提出
      該廠牌出廠證明文件，而未能通過原告合格驗收，原告即
      於99年3 月1 日以桃壽總字第0990000017號函通知被告公
      司儘速提出電梯出廠證明文件，否則即以違約論處。又隨
      於99年4 月6 日委請律師以(99)誠信律字第0406號函催告
      被告公司應依前開追加契約履行等。
（三）系爭電梯工程已全部完工，原告終止系爭契約於法不合：
      按「工作未完成前，定作人得隨時終止契約」，民法第51
      1 條前段定有明文；又「定作人於工作未完成前，固得隨
      時終止契約…定作人對於完成部分，則應無終止契約而主
      張承攬關係溯及的不存在之餘地。」此有最高法院70年度
      台上字第1328號裁判意旨可資參照。系爭電梯工程即包括
      系爭電梯之安裝已全部完工，原告雖稱被告公司係於99年
      2 月6 日始完工試車，惟實際上被告公司早於98年12月底
      即已完工，否則被告公司不會向原告請求給付完工款，而
      原告於99年2 月7 日進行初驗試車後，被告公司就其所提
      出之缺失部分，亦已改善完成，並於99年3 月19日交付電
      梯出廠證明文件予原告，祇因該文件非屬三菱廠牌之電梯
      出廠證明，而未能通過原告合格驗收，故系爭電梯工程既
      已全部完工，被告所給付內容即無可分問題，參照上揭最
      高法院裁判意旨，原告實無終止契約之餘地，其所為終止
      系爭契約自於法不合。
（四）原告並未定相當期限請求被告公司修補瑕疵，而電梯廠牌
      之瑕疵並非不能修補，被告公司亦從未拒絕修補之：
      查系爭電梯工程既已全部完工，而無終止契約之餘地，則
      僅存有無瑕疵擔保問題，是系爭電梯工程所裝設者為立川
      廠牌電梯，非兩造約定之三菱廠牌，縱有減少價值之瑕疵
      ，然此瑕疵並非不能修補即得改裝為三菱廠牌電梯，且原
      告伊始係要求被告公司依上開99年4 月16日協調會之決議
      即先行提出協商方案，送其董事會討論，而被告公司所以
      提出上開如數退還改採三菱廠牌電梯補貼款40萬元及將原
      裝設電梯設備保固期延長為5年之改善方案，係基於本件
      電梯經試車可正常使用，即達使用之目的。詎原告對於被
      告公司所提上開改善方案既不予回應，亦未予明確指示，
      即委請律師遽以99年4 月6 日(99)誠信律字第0520號函表
      示終止系爭契約及追加契約，被告於獲悉上開原告99年6
      月27日第12屆第12次董事會決議後，隨即以99年7 月15日
      盛字第990715號函表示願依其董事會第3 項議決辦理，亦
      即於3 個月內(99年10月底前)將原裝設之立川廠牌電梯完
      成改裝為三大廠牌電梯主機及組件，是在此之前，原告從
      未向被告公司表明其所欲意或可接受之瑕疵修補方式，並
      定相當期限要求被告修補之，而被告公司亦未曾有拒絕修
      補瑕疵之任何意思表示。
（五）系爭電梯工程遲延完工及試車，被告公司非有可歸責之事
      由：
    1.查被告於98年8 月15日參與原告第12屆工程監工小組會議
      ，固與原告達成協議，即至98年10月30日止須完成所有電
      梯工程及試車，如未依限完工，每逾1 日依契約價金總額
      千分之五計算逾期違約金，此罰則取代原合約之逾期罰則
      ，惟被告公司施工期間即98年10月間適逢2 次颱風，幾乎
      整個月都在下雨，而無法施工，當時被告即曾向原告監工
      小組反應工期會有所延誤。又系爭電梯工程之設計圖有諸
      多錯誤及變更之處，如電梯鋼骨結構橫樑之根數不對、欠
      缺檔土牆之設計、電梯玻璃原設計5mm+5mm 更改為6mm+6m
      m 強化玻璃等，被告公司均自行更正施作，不僅增加許多
      成本負擔，亦因而增加許多工期。是以，被告公司延遲完
      工及試車，實有前述屬不可歸責於被告公司之事由。
    2.又原告主張被告公司遲延日數為38天，縱認系爭電梯工程
      遲延完工及試車有可歸責於被告公司，然原告如何計算得
      出上開遲延日數？應請原告說明。
（六）並聲明：(1)原告之訴及假執行之聲請均駁回。(2)如受不利
      之判決，被告願供擔保，請准宣告免為假執行。
 三、兩造不爭執事項：
（一）兩造於97年11月5 日簽訂系爭電梯工程契約，工程總價為
      690 萬元，應於98年3 月30日前完工（見本院99年度司促
      字第16605號卷第9頁至第13頁）。
（二）兩造於98年6 月6 日簽訂系爭電梯工程追加契約，並約定
      系爭電梯工程應採用三菱、東芝、日立三大原廠牌中之任
      一廠牌電梯，被告則同意確定採用三菱原廠牌電梯，原告
      同意追加工程款40萬元，併入上開之總工程款內（見同上
      卷第14頁）。
（三）兩造於98年6 月18日簽訂系爭電梯追加工程契約，兩造協
      議同意追加2 項工程，追加工程款共839,260 元，原告同
      意所追加之工程款併入上開之總工程款內；其中第2 項追
      加項目為「電梯車廂加裝空調設備」，廠牌為三菱電梯專
      用新式不滴水主機（見同上卷第15頁）。
（四）原告第12屆監工小組會議紀錄（時間：98年8 月15日），
      其中議決：「……4.經小組審酌情形與盛北公司達成協議
      ，自即日（98/8/16 ）起至98/10/30止（2.5 個月內）所
      有電梯工程必須按期完工及試車完成，如未依照上列協議
      期限完工，應按逾期日數，每逾1 日依契約價金總額5 ％
      計算逾期違約金（此罰則取代原合約之逾期罰則）。」（
      見同上卷第16頁）。
（五）系爭電梯工程，被告係使用立川廠牌電梯，並未使用兩造
      所約定之三菱廠牌電梯（見同上卷第18頁）。
（六）原告於99年2 月7 日辦理系爭電梯工程之初驗，驗收情形
      為：改善車箱凹陷、壁板需油漆、電梯門板需改雙面板、
      需附出廠證明（見同上卷第20頁）。
（七）系爭工程原告尚有2,186,922 元之工程款未支付予被告。
（八）原告於99年3 月1 日以桃壽總字第0990000017號發函予被
      告，要求被告提供電梯之出廠證明（見同上卷第19頁）。
（九）被告於99年3 月20日以盛字第990320號函回復原告，已將
      初驗之缺失改善完成，並於99年3 月19日提交立川廠牌電
      梯出廠證明文件；另因未使用三菱廠牌電梯，被告願將補
      貼電梯採購款40萬元退數原告（見同上卷第18頁）。
（十）原告委託誠理國際律事務所以99年4 月6 日（99）誠信律
      字第0406號律師函通知被告，請被告於收受律師函起7 日
      內依系爭電梯工程及追加工程契約之內容履行（見本院卷
      第43頁至第45頁）。
（十一）原告委託誠理國際法律事務所以99年5 月20日（99）誠
        信律字第0520號律師函通知被告終止系爭電梯工程契約
        及追加契約，並請求被告給付逾期罰款及違約賠償金，
        該函於99年5 月26日送達（見本院99年度司促字第1660
        5 號卷第23頁至第25頁）。
（十二）原告於99年6 月27日召開第12屆第12次董事會，提案二
        之議決「…3.廠商須於3 個月完成改裝三大廠牌、主機
        及組件，如未能於3 個月內改裝完成，本寺將自行拆除
        另行裝設三大廠牌電梯，新裝電梯費用將向原廠商追償
        。」（見本院卷第55頁）。
（十三）被告分別以99年7 月15日盛字第990715號函、99年8 月
        9 日盛字第9900809 號函通知原告，表示願依原告第12
        屆第12次董事會決議，於3 個月內（即99年10月底前）
        將原裝設電梯完成改裝為三大廠牌電梯主機及組件（見
        本院卷第58頁至第64頁）。
（十四）原告訴訟代理人於99年9 月6 日言詞辯論期日表示無法
        相信被告之誠信，無意讓被告將原裝設電梯完成改裝為
        三菱廠牌電梯。
四、本件原告主張被告向伊承攬系爭電梯工程（包括追加之「電
    梯車廂加裝空調設備」，廠牌為三菱電梯專用新式不滴水主
    機），兩造並分別於97年11月5 日簽訂系爭電梯工程契約，
    於98年6 月6 日簽訂系爭電梯工程追加契約，於98年6 月18
    日簽訂系爭電梯追加工程契約，合併工程總價款為8,139,26
    0 元，依系爭電梯工程追加契約之約定，系爭電梯工程應採
    用三菱、東芝、日立三大原廠牌中之任一廠牌電梯，被告則
    同意確定採用三菱原廠牌電梯，系爭電梯工程並應於98年10
    月30日前完成所有電梯工程及試車完成，如未依期限完工，
    應按逾期日數，每逾1 日依契約價金總額5 ％計算逾期違約
    金；系爭電梯工程完工時，被告並未依契約使用三菱、東芝
    、日立三大原廠牌中之任一廠牌電梯，或者被告同意採用之
    三菱原廠牌電梯，而係使用立川廠牌電梯，及被告並未依約
    定完工期限於98年10月30日前完工之事實，業據原告提出系
    爭電梯工程契約影本1 份、系爭電梯工程追加契約影本1份
    、系爭電梯追加工程契約影本1 份、第12屆監工小組會議紀
    錄影本1 份、系爭電梯工程初驗記錄影本1 紙、99年3 月20
    日盛字第990320號函影本1 紙等為證，並為被告所不爭執，
    是原告此部分之主張自為真實可信。
五、被告則抗辯稱：原告並未定相當期限請求被告修補瑕疵，而
    電梯廠牌之瑕疵並非不能修補，被告亦從未拒絕修補，且系
    爭電梯工程在施工期間適逢2 次颱風，幾乎整個月都在下雨
    ，無法施工，當時被告即曾向原告監工小組反應工期會有所
    延誤；且系爭電梯工程之設計圖有諸多錯誤及變更之處，被
    告均自行更正施作，不僅增加許多成本負擔，亦因而增加許
    多工期，故系爭電梯工程遲延完工及試車，並非可歸責於被
    告云云。是本院應審究者為：（一）原告於發現被告未依契
    約約定使用三菱、東芝、日立三大原廠牌中之任一廠牌電梯
    ，或者被告同意採用之三菱原廠牌電梯時，有無催告被告修
    補瑕疵？催告期間是否相當？原告能否對被告主張債務不履
    行之損害賠償？（二）系爭電梯工程遲延完工及試車，是否
    可歸責於被告？
六、經查：
（一）原告於發現被告未依契約約定使用三菱、東芝、日立三大
      原廠牌中之任一廠牌電梯，或者被告同意採用之三菱原廠
      牌電梯時，有無催告被告修補瑕疵？催告期間是否相當？
      原告能否對被告主張債務不履行之損害賠償？
    1.按「承攬人完成之工作有瑕疵，而其瑕疵係因可歸責於承
      攬人之事由所致者，承攬人應負不完全給付之債務不履行
      責任，定作人得請求修補或賠償損害，並有民法第264 條
      規定之適用。」、「承攬人完成之工作，應使其具備約定
      之品質，及無減少或滅失其價值，或不適於通常或約定使
      用之瑕疵，民法第492 條定有明文。此項承攬人之瑕疵擔
      保責任係無過失責任，固不以承攬人具有過失為必要；惟
      若交付之工作物，有可歸責於承攬人之事由致生之瑕疵，
      則亦發生不完全給付之債務不履行問題。倘承攬人應負不
      完全給付之債務不履行責任者，自非不能類推適用給付遲
      延之法則，請求補正或賠償損害，並有民法第264 條規定
      之適用。」（最高法院94年度台上字第93號、89年度台上
      字第412 號判決意旨可資參照）；次按「承攬人之工作有
      瑕疵，須定作人定相當期限請求承攬人修補，承攬人如不
      於期限內修補時，定作人始得自行修補，並請求承攬人償
      還修補必要費用，或解除契約或請求減少報酬。此觀之民
      法第493 條、第494 條之規定自明。又因可歸責於承攬人
      之事由，致工作發生瑕疵，承攬人依民法第493 條第1 項
      之規定，本有修補瑕疵以獲取報酬之權利，不因其瑕疵係
      可歸責於承攬人而加以剝奪，以故，定作人依民法第495
      條之規定，就工作瑕疵所受損害，請求承攬人損害賠償，
      仍須先行定期催告承攬人修補瑕疵，承攬人未於期限內修
      補時，始得為之。」（最高法院95年度台上字第2474號判
      決意旨可參）。依前開最高法院判決意旨可知，於可歸責
      於承攬人之事由致工作物發生瑕疵時，定作人如欲依民法
      第495 條之規定，就工作物瑕疵所受損害，請求承攬人損
      害賠償時，須先行定期催告承攬人修補瑕疵，承攬人未於
      期限內修補時，始得請求承攬人損害賠償；是承攬人依民
      法第493 條第1 項之規定，既有修補瑕疵以獲取報酬之權
      利，且不因其瑕疵係可歸責於承攬人而加以剝奪，則定作
      人就工作物瑕疵所受損害，主張被告應負不完全給付之債
      務不履行責任，而對被告請求債務不履行之損害賠償時，
      亦應為相同之解釋，始足以保障承攬人之權益。
    2.系爭電梯工程經原告於99年2 月7 日初驗後，即於99年3
      月1 日以桃壽總字第0990000017號函通知被告提供電梯之
      出廠證明，被告於接獲前開函文後即於99年3 月20日以盛
      字第990320號函文通知原告，已於99年3 月19日提交電梯
      出廠證明文件，被告並於前開函文中承認在系爭電梯工程
      中之電梯廠牌係使用立川廠牌電梯云云；又原告於接獲被
      告前揭函文後，即委託誠理國際法律事務所以99年4 月6
      日（99）誠信律字第0406號律師函告知被告並未依契約使
      用三菱、東芝、日立等三家廠牌之電梯，請被告於收受律
      師函起7 日內依系爭電梯工程契約及追加工程契約之內容
      履行等語，此有兩造所不爭執之前開函文影本3 份附卷可
      稽（見本院99年度司促字第16605 號卷第18頁、第19頁，
      本院卷第43頁），足見原告於發現被告未依契約使用三菱
      、東芝、日立等三家廠牌之電梯後，即委託誠理國際法律
      事務所發函催告被告依系爭電梯工程契約及追加工程契約
      內容履行即有要求被告修補瑕疵之意。又依原告所提出之
      台灣三菱電梯股份有限公司估價單之備註2 所示「本工程
      簽認同意施工所需之一切新機件，6 個月內交貨，交貨後
      每台30天內完工」（見本院99年度司促字第16605 號卷第
      21 頁 ），而系爭電梯工程共有2 部電梯，是如欲將原安
      裝之立川廠牌電梯拆除並改安裝三菱廠牌電梯，至少須6
      個月至8 個月之期間始能修補完畢，是原告前開催告函限
      被告於函到7 日內修補瑕疵，其催告期間顯不相當。又原
      告所定修補瑕疵之催告期間既顯不相當，則原告委託誠理
      國際法律事務所以99年5 月20日（99）誠信律字第0520號
      律師函通知被告終止（原告本意應為解除）系爭電梯工程
      契約及追加契約，並不合法。
    3.被告嗣後雖分別以99年4 月22日盛字第990422號函、99年
      5 月31日盛字第990531號函通知原告，表示被告願將補貼
      款40萬元退還原告，並延長已裝設立川廠牌電梯之保固期
      限為5 年云云（見本院卷第51頁至第54頁），而無意修補
      瑕疵更換電梯之意，惟原告於99年6 月27日召開第12屆第
      12次董事會決議「廠商須於3 個月完成改裝三大廠牌、主
      機及組件，如未能於3 個月內改裝完成，本寺將自行拆除
      另行裝設三大廠牌電梯，新裝電梯費用將向原廠商追償。
      」等語，此有該次董事會紀錄影本1 紙在卷可按（見本院
      卷第55頁），顯見原告並無與被告解除系爭電梯工程契約
      及追加工程契約之意思，並希望仍由被告負責修補瑕疵；
      且被告於99年7 月13日接獲上開董事會紀錄後，即分別以
      99年7 月15日盛字第990715號函、99年8 月9 日盛字第99
      00809 號函通知原告，表示願依照前開董事會決議，於3
      個月內（即99年10月底前）將原裝設電梯完成改裝為三大
      廠牌電梯主機及組件，並請崇友實業股份有限公司提供東
      芝牌電梯之報價單（含電梯規格材料一覽表）此亦有前揭
      函文影本2 份、報價單影本1 份存卷可參（見本院卷第58
      頁至第63頁、第72頁、第73頁）。
    4.綜上，原告催告被告修補瑕疵之期間既不相當，且被告業
      已表示願意依照原告第12屆第12次董事會決議，於3 個月
      內完成修補瑕疵，則原告無正當理由拒絕被告修補瑕疵，
      並主張被告應負不完全給付之債務不履行責任，而對被告
      請求債務不履行之損害賠償云云，即無理由，不應准許。
（二）系爭電梯工程遲延完工及試車，是否可歸責於被告？
    1.按當事人主張有利於己之事實者，就其事實有舉證之責任
      。民事訴訟法第277 條定有明文。本件被告雖抗辯稱：系
      爭電梯工程在施工期間適逢2 次颱風，幾乎整個月都在下
      雨，無法施工，當時被告即曾向原告監工小組反應工期會
      有所延誤；且系爭電梯工程之設計圖有諸多錯誤及變更之
      處，被告均自行更正施作，不僅增加許多成本負擔，亦因
      而增加許多工期。是被告延遲完工及試車，並非可歸責於
      被告之事由云云。惟被告前開抗辯已為原告所否認，而被
      告就前開有利於己之抗辯復無法舉證以實其說，則被告前
      開抗辯即無足採信。
    2.次按系爭電梯工程及追加工程，被告應於98年10月30日前
      完成所有電梯工程並試車完成，如未依期限完工，則應按
      逾期日數，每逾1 日依契約價金總額5 ％計算逾期違約金
      （此罰則取代原合約之逾期罰則），有原告第12屆監工小
      組會議紀錄影本1 紙附卷可參（見本院99年度司促字第16
      605 號卷第16頁）；又依系爭電梯工程契約第7 條第3 項
      之Ｃ之約定：「逾期違約金為損害賠償額預定性違約金，
      其總額（含逾期未改正之違約金）以契約價金總額之20％
      為上限（見本院99年度司促字第16605 號卷第10頁）。查
      本件原告主張被告於99年2 月6 日完工，被告則辯稱伊於
      98年12月底完工，兩造就其各自主張均未舉證證明，縱認
      被告之抗辯可採而依其完工日期計算，以98年10月30日約
      定之完工日期之翌日起算至98年12月31日止，被告亦已逾
      期62日，是原告僅請求以逾期38日計算逾期違約金，即屬
      有據。又系爭電梯工程（含追加工程）之工程總價金為8,
      139,260 元，以上開總價金千分之五計算，被告應被罰之
      逾期違約金共1,546,459 元（計算式：8,139,260 ×5/10
      00×38＝1,546,459 ，小數點以下四捨五入），且前開逾
      期違約金之金額並未超過工程總價金之20％，則原告請求
      前逾期違約金中之1,546,448 元，洵屬有據，應予准許。
七、綜上所述，本件被告雖逾期完工而本應給付原告逾期違約金
    1,546,448 元，惟被告對原告尚有工程款2,186,922 元未領
    取，兩造均同意被告之逾期違約金可自前開工程款中扣抵，
    扣抵之後，被告不需給付原告款項，反而是原告應給付被告
    640,474 元。從而，本件原告本於系爭電梯工程契約及債務
    不履行之法律關係，請求被告給付2,919,526 元，及自支付
    命令送達之翌日起至清償日止，按週年利率5 ％計算之遲延
    利息為無理由，應予駁回，其假執行之聲請失所附麗，應併
    予駁回。
八、本件事證已臻明確，兩造其餘之攻擊、防禦方法及證據，經
    本院審酌後，認與本件判決結果均不生影響，故不一一加予
    論述，附此敘明。
九、據上論結，本件原告之訴為無理由，依民事訴訟法第78條，
    判決如主文。
中    華    民    國    99    年    10    月    27    日
                        民事第二庭  法  官  高明德
以上正本係照原本作成。
如對本判決上訴，須於判決送達後 20 日內向本院提出上訴狀。
如委任律師提起上訴者，應一併繳納上訴審裁判費。
中    華    民    國    99    年    10    月    27    日
                                    書記官  崔青菁

司法院資訊處製作；財團法人民間司法改革基金會備份。
